臺灣高雄地方法院刑事判決　　　　　　　95年度訴字第2679號
公　訴　人　臺灣高雄地方法院檢察署檢察官
被　　　告　乙○○
　　　　　　　　　　（另於臺灣高雄監獄執行中）
指定辯護人　唐國盛　義務律師
被　　　告　丁○○
　　　　　　　　　　（另案於臺灣高雄第二監獄執行中）
指定辯護人　本院公設辯護人　黃文德
上列被告因毒品危害防制條例案件，經檢察官提起公訴（94年度
偵字第19906號），本院判決如下：
    主  文
乙○○共同販賣第二級毒品，累犯，處有期徒刑柒年陸月。未扣
案行動電話壹支（不含SIM 卡），沒收之，如全部或一部不能沒
收，追徵其價額；共同販賣第二級毒品所得財物新臺幣貳仟元，
沒收之，如全部或一部不能沒收，以其財產抵償之。
丁○○共同販賣第二級毒品，處有期徒刑柒年肆月。未扣案行動
電話壹支（不含SIM 卡），沒收之，如全部或一部不能沒收，追
徵其價額；共同販賣第二級毒品所得財物新臺幣貳仟元，沒收之
，如全部或一部不能沒收，以其財產抵償之。
    事  實
一、乙○○前於民國89年間因違反毒品危害防制條例案件，經本
    院以89年度易字第4818號判決判處有期徒刑6 月，於91年11
    月3 日執行完畢。詎猶不知悔改，與丁○○均明知甲基安非
    他命係屬毒品危害防制條例第2 條第2 項第2 款規定列管之
    第二級毒品，未經許可不得擅自持有、販賣，竟共同基於販
    賣第二級毒品甲基安非他命以營利之犯意聯絡，共同以乙○○所有0000000000號行動電話做為販毒聯絡工具，適於94年
    6 月20日晚上8 時11分許，丙○○先以00-0000000號市內電
    話撥打上開行動電話與乙○○聯絡購買第二級毒品甲基安非
    他命事宜，雙方於電話中談妥買賣甲基安非他命之數量、價
    金、交貨地點後，乙○○隨即指示丁○○前往約定地點向丙○○收取新臺幣（下同）2,000 元之價金，丁○○收取價金
    後，遂將價金交付乙○○，再於同日晚上8 時23分後之某時
    ，2 人一同前往丙○○位於高雄縣仁武鄉○○路住處巷口，
    由乙○○將價值2,000 元數量不詳之第二級毒品甲基安非他
    命1 小包交付予丙○○。嗣因警方於同年7 月間查獲乙○○
    等人施用毒品案件，由乙○○所持用之上開行動電話相關通
    聯紀錄，始循線查獲上情。
二、案經高雄市政府警察局苓雅分局報告臺灣高雄地方法院檢察
    署檢察官偵查起訴。
    理  由
壹、證據能力方面
一、證人丙○○、共同被告丁○○於警詢時之陳述：
    按被告以外之人於審判外之言詞或書面陳述，除法律有規定
    者外，不得作為證據，刑事訴訟法第159 條第1 項定有明文
    。查本件證人丙○○於警詢中之陳述，係為被告乙○○、丁○○以外之人於審判外之言詞；證人丁○○於警詢中之陳述
    ，則係為被告乙○○以外之人於審判外之言詞，均屬於傳聞
    證據，且被告乙○○、丁○○及其等辯護人均於本院96年1
    月18日審理時聲明證人丙○○、丁○○於警詢中之陳述係屬
    於傳聞證據，不得為證據，而無證據能力，檢察官復未舉證
    證明渠等於警詢中之證詞有何可信之特別情況存在，應認無
    證據能力。
二、證人丙○○於偵訊時之證述：
    按被告以外之人（包括證人、鑑定人、告訴人、被害人及共
    同被告等）於偵查中向檢察官所為陳述，除顯有不可信之情
    況者外，得為證據，刑事訴訟法第159 條之1 第2 項定有明
    文。偵查中對被告以外之人所為之偵查筆錄，性質上係屬傳
    聞證據。惟現階段刑事訴訟法規定檢察官代表國家偵查犯罪
    、實施公訴，依法其有訊問被告之權，證人且須具結，而實
    務運作時，檢察官偵查中向被告以外之人所取得之陳述，原
    則上均能遵守法律規定，不致違法取供，其可信度極高，職
    是，被告以外之人前於偵查中已具結而為證述，除反對該項
    供述得具有證據能力之一方，已釋明「顯有不可信之情況」
    之理由外，該證人於偵查中之陳述即具證據能力。查本件證
    人丙○○於檢察官偵查中所為陳述，並無證據顯示檢察官在
    偵查時有不法取供之情形，而被告乙○○及其辯護人復未提
    出有何顯不可信之情況，依上開說明，自有證據能力。
三、共同被告丁○○於偵訊時之陳述：
    按刑事訴訟法第187 條、第188 條規定：證人具結前，應告
    以具結之義務及偽證之處罰。對於不令具結之證人，應告以
    當據實陳述，不得匿、飾、增、減。具結應於訊問前為之。
    但應否具結有疑義者，得命於訊問後為之。又同法第158 條
    之3 規定：證人、鑑定人依法應具結而未具結者，其證言或
    鑑定意見，不得作為證據。核其立法意旨，在以具結擔保其
    證言係據實陳述，倘違背該等具結規定，其等證言，即因欠
    缺程序方面之法定要件，難認為係合法之證據資料。而刑事
    審判上之共同被告，係為訴訟經濟等原因，由檢察官或自訴
    人合併或追加起訴，或由法院合併審判所形成，其間各別被
    告及犯罪事實仍獨立存在。故共同被告對其他共同被告之案
    件而言，為被告以外之第三人，本質上屬於證人，自不能因
    案件合併關係而影響其他共同被告原享有之憲法上各項權利
    ，大法官會議解釋第582 號解釋文亦載明斯旨。查被告丁○○於本案偵訊時所為之供述，係以其被訴販賣第二級毒品案
    件中以被告身分所為之供述，並非係以證人地位供承有關其
    餘共同被告犯案情事，且未有簽立結文，此有95年5 月10日
    偵訊筆錄在卷可稽（見偵卷第59、60頁），則被告丁○○於
    偵訊時所為之供述，對被乙○○而言應認無證據能力。
四、監聽譯文部分：
    查94年度警聲搜字第1922號卷內第6 頁之監聽譯文，雖有通
    訊監察書可按（見本院卷第111 頁），然上開譯文之錄音帶
    ，因高雄市苓雅分局人員調動搬遷而無法提供，有該局95年
    11月6 日高市警苓分偵字第0950025100號函可按（見本院卷
    第85頁），未能當庭播放，以資核對，是上開譯文，自屬傳
    聞證據，被告乙○○及其辯護人於本院審理時均否認上開監
    聽譯文之證據能力，公訴人亦當庭表示不列入證據方法（見
    本院卷第131頁），是該監聽譯文並無證據能力。
五、通聯紀錄部分：
    卷附00-0000000號室內電話與0000000000號行動電話通聯紀
    錄，係利用機械性列印之紀錄，非為供述證據，不屬傳聞證
    據，應不受刑事訴訟法第159 條第1 項之限制，且無任何違
    法取得之情事，自亦具有證據能力。
六、末按被告以外之人於審判外之陳述，雖不符前4 條之規定，
    而經當事人於審判程式同意作為證據，法院審酌該言詞陳述
    或書面陳述作成時之情況，認為適當者，亦得為證據。當事
    人、代理人或辯護人於法院調查證據時，知有第159 條第1
    項不得為證據之情形，而未於言詞辯論終結前聲明異議，視
    為有前項之同意，刑事訴訟法第159 條之5 定有明文。查本
    件被告乙○○、丁○○、指定辯護人、公設辯護人、檢察官
    均對本院所提示臺灣高雄地方法院檢察署94年雄檢博張監續
    字第001405號通訊監察書、電話號碼00-0000000號通聯調閱
    查詢單、高雄縣仁武鄉○○村○○路292 -34 號現場位置地
    圖1 張及照片2 張、高雄市政府警察局苓雅分局高市警苓分
    三字第0940015797 -1 號暨檢送搜索扣押筆錄、扣押物品目
    錄、高雄市政府警察局苓雅分局高市警苓分偵字第09500265
    27號函、臺灣高雄地方法院檢察署雄檢博柑95蒞14919 字第
    98319 號函暨檢送94年雄檢博張監續字001199號通訊監察書
    1 份、證人即員警林裕詮之審判具結筆錄等證據，在本院審
    判程序表示同意作為本案證據（見本院卷第119 、120 頁）
    ，是本院審酌該言詞陳述或書面陳述作成時之情況，認為適
    當，自得採為證據。
貳、實體方面
甲、被告乙○○部分：
一、訊據被告乙○○固不否認曾於上揭時、地，將甲基安非他命
    1 包交付予丙○○，並向其收取2,000 元之事實，惟矢口否
    認有何販賣第二級毒品甲基安非他命犯行，辯稱：丙○○打
    電話給伊，問伊有沒有安非他命，伊剛好要向綽號「三仔」
    之友人購買毒品，伊就和丙○○合資向「三仔」購買甲基安
    非他命，再將毒品交付予丙○○，伊沒有販賣毒品予丙○○
    云云；辯護人辯護意旨則以：被告乙○○是和丙○○一起合
    資購買毒品供己施用，並沒有販賣毒品的意思云云，資為辯
    護。經查：
(一)被告乙○○於94年6 月20日晚上8 時23分後之某時，在高雄
    縣仁武鄉○○路丙○○住處巷口，販賣數量不詳之第二級毒
    品甲基安非他命1 小包並交付予丙○○之事實，業據證人丙○○於偵訊時具結證稱：伊於94年用00-0000000號電話向乙○○購買毒品等語（見偵卷第20頁），於本院審理時雖先結
    證稱：94年6 月20日那天，伊是跟乙○○說伊要買2,000 元
    安非他命，請他幫伊找，當天乙○○就回電給伊，是約定在
    伊住家附近將毒品交給伊，乙○○沒有跟伊說過毒品的來源
    ，伊不清楚他幫伊買毒品有無得到好處云云（見本院卷第13
    3 、137 頁），惟嗣經本院再訊之被告乙○○有無販賣毒品
    ，則其又供證：伊只知道乙○○可以拿到毒品，伊把錢交給
    他後，他就會把毒品交給伊等語（見本院卷第133 、138 頁
    ），審酌其於本院嗣後之證述，核與偵訊中所為之證述相同
    （見偵卷第20、21頁），足見其於本院審理中證述係請被告
    乙○○幫忙去向別人購買毒品之證詞，情節漸趨輕微，是否
    可信，已堪置疑，又本案自94年9 月21日偵訊後迄今已逾1
    年，且證人丙○○與被告乙○○係朋友關係，本院審酌其於
    本院審理先前所述，有為被告乙○○脫罪之嫌，是本院認證
    人丙○○於偵訊中所為之證述，顯然較少考量利弊得失，且
    與在本院嗣後之證述相符，較為可採，其於本院先前上開證
    述，顯係迴護被告乙○○之詞，尚難據為對被告乙○○有利
    之認定。又依證人丙○○所為證述確有用電話與被告乙○○
    聯絡購買毒品事宜，此亦為被告乙○○所自承，並有00-000
    0000號室內電話與0000000000號行動電話通聯紀錄可憑（見
    94年警聲搜字第1922號卷第6 頁），再參之被告乙○○於本
    院審理時，亦以證人身分詰問證述：伊請丁○○去向丙○○
    拿現金2,000 元，伊直接把毒品拿到丙○○家交給她等語明
    確（見本院卷第174 至176 頁），足見證人丙○○於94年6
    月20日下午5 時42分許，利用電話與被告乙○○聯絡購買毒
    品甲基安非他命事宜，乙○○隨即於同日晚上8 時23分後之
    某時，前往丙○○位於高雄縣仁武鄉○○路住處巷口，販賣
    並交付價值2000元之甲基安非他命1 小包予丙○○之事實，
    已屬明顯。
(二)被告乙○○及其辯護人均以被告乙○○係與證人丙○○合資
    購買第二級毒品甲基安非他命云云置辯，惟查，證人丙○○
    於偵訊時係供承向被告乙○○購買毒品，且就購買之時間、
    地點、金額、聯絡方法，均供承無隱，亦未提及合資購買一
    節，嗣於本院審理時雖有同時證稱：有1 次伊跟乙○○說伊
    的錢比較少，乙○○就說一起出錢來對分，伊想應該是6 月
    那1 次云云（見本院卷第134 頁），然上情核與被告乙○○
    於偵訊時陳稱：我們是一人出一半的錢去買毒品云云，並不
    相合（見偵卷第53頁），亦與被告乙○○嗣於本院審理中以
    證人身分具結證稱：伊和丙○○一起出錢合資購買毒品，伊
    向「三仔」拿4,000 元的毒品，伊幫丙○○買毒品並沒有好
    處，因為伊自己也要買，所以就一起去買等情，亦不相符（
    見本院卷第173 、175 頁），況證人丙○○對如何合資？如
    何分配購得毒品？及尚有他人合資否？均未曾詢問乙○○，
    是證人丙○○既不知合資購買人數及金額，又不知購得毒品
    數量，則如何分配合購毒品？又衡情以第二級毒品之高價及
    買受施用人對之重視程度，要無如此輕忽之理，凡此均與常
    理相違；且查證人丙○○於偵查中已明確證述係向被告乙○○購買安非他命，而證人丙○○此次購買毒品金額僅2,000
    元，亦無以量制價之可能，實無合資之必要，復衡以販賣毒
    品罪乃係重罪，被告乙○○於警詢中竟未為此抗辯，其上開
    辯解實有悖情之處，益徵被告乙○○所辯係與證人丙○○合
    資購買毒品云云，自屬卸責之詞，尚非可採。
(三)查甲基安非他命係屬毒品危害防制條例所定之第二級毒品，
    凡持有、移轉者，均足以構成犯罪，而被告乙○○與證人丙○○僅係一般朋友關係，且無深厚交情，倘非牟利，豈有甘
    冒刑典而交易毒品之理？況販賣毒品乃屬重罪，一般均係私
    密進行，交易之毒品可任意分裝增減其分量，而每次買賣之
    價量亦隨時依雙方關係之深淺、當時之資力、需求程度及對
    行情之認知等因素，機動加以調整，故販賣毒品之利得，除
    經坦承犯行，或價量俱臻明確外，委難查得實情，故即使未
    經查得實際販賣毒品之利得，但除非別有事證堪認係按同一
    價量委買或轉售，而確未牟利者外，尚難執此遽認非法販賣
    之證據有所未足，致知過坦承者難辭重典，飾詞否認者反得
    僥倖，而失情理之平。本件因被告乙○○矢口否認犯行，致
    無從查悉其販賣毒品之利得為何，惟揆諸上開說明，足認其
    向丙○○交付第二級毒品甲基安非他命1 小包，並收受2,00
    0 元，其主觀上有賺取利潤之意圖營利意思，已無疑義。
(四)綜上所述，被告乙○○及其辯護人上開所辯，顯係事後圖卸
    刑責之詞，不足採信。本件被告乙○○販賣第二級毒品甲基
    安非他命之犯行，事證明確，洵堪認定。
乙、被告丁○○部分：
一、訊據被告丁○○固不否認曾於上揭時、地，向丙○○收取2,
    000 元之事實，惟矢口否認有何販賣第二級毒品甲基安非他
    命犯行，辯稱：伊不知道丙○○與乙○○有無買賣毒品交易
    ，伊只是幫乙○○去向丙○○收取2,000 元，伊沒有幫乙○○交付毒品給丙○○云云；辯護人辯護意旨則以：被告丁○○只是幫乙○○去向丙○○收取2,000 元，沒有交付毒品給
    丙○○，被告丁○○也不知道為何要向丙○○收取2,000 元
    ，並沒有和乙○○一起販賣毒品給丙○○云云，資為辯護。
    經查：
(一)被告丁○○於94年6 月20日晚上8 時23分前之某時，確有向
    丙○○收取2000元之事實，業據證人丙○○、乙○○於本院
    審理時結證綦詳（見本院卷第134、136、175至177頁，且為
    被告所是認（見本院卷第58、80、179 、180 頁），堪信屬
    實。
(二)被告丁○○及其辯護人雖以前揭情詞置辯，然被告丁○○於
    本院95年8 月17日準備程序時陳稱：94年6 月20日伊在高雄
    看守所勒戒中，伊不可能把毒品交付予丙○○云云（見本院
    卷第33頁），於95年9 月4 日改口陳稱：當時伊只是幫乙○○去向丙○○拿2,000 元，伊沒有幫乙○○拿毒品給丙○○
    云云（見本院卷第58、80頁），於96年2 月15日本院審理時
    以證人身分證述：伊於95年6 月20日乙○○叫伊去向拿錢時
    見過丙○○，印象中只有向丙○○拿過1 次錢，沒有和乙○○一起拿毒品給丙○○云云（見本院卷第179 、18 0頁），
    前後供述不一，且關於其於94年6 月20日當天是否有出現在
    交付毒品現場乙節，說詞反覆，再參以證人丙○○於本院審
    理中證稱：伊見過丁○○幾次面，94年6 月那1 次是乙○○
    拿給伊，乙○○交毒品給伊時，丁○○有在現場，他應該知
    道，伊只記得是乙○○和丁○○一起來，伊才會認為是丁○○拿毒品給伊等語（見本院卷第134 、135 、137 頁），衡
    諸證人丙○○與被告丁○○並無仇恨，其更無甘冒偽證之風
    險，無端誣陷被告丁○○之理，是其之證言自有可信性，又
    於94年6 月20日被告丁○○並非在臺灣高雄看守所附設勒戒
    處所勒戒中，此有臺灣高等法院在監在押全國紀錄表可憑（
    見本院卷第124 頁），足徵被告丁○○上開所辯，顯係臨訟
    卸責之詞，委無足採。另參以證人即共同被告乙○○於本院
    審理中雖結證稱：伊只有請丁○○去向丙○○拿2,00 0元，
    伊拿到毒品後立刻拿去給丙○○，丁○○並沒有去云云（見
    本院卷第175 、176 頁），衡以證人乙○○與被告丁○○為
    舊識，所為證言難免迴護被告丁○○，其所言既與證人丙○○供證不一，自難推翻已明確之前證，是證人乙○○上開證
    述，尚難為被告丁○○有利之認定。況依共同被告乙○○於
    本院審理時以證人身分證稱：伊在家聯絡購買毒品時，丁○○也在場，他應該知情，也知道伊要拿毒品給丙○○等語（
    見本院卷第174 、175 頁），準此，倘若被告丁○○果不知
    情，何以被告乙○○卻猶仍為上開證述，益見被告丁○○另
    辯稱：不知本件販賣毒品給丙○○之情，顯不可採，綜上，
    足認被告丁○○非僅事前已然知悉其代被告乙○○向證人丙○○收取之2,000 元乃係購買第二級毒品甲基安非他命之價
    金，事後被告丁○○更陪同被告乙○○一起前往交付毒品予
    證人丙○○，故被告丁○○與被告乙○○確於94年6 月20日
    晚上某時許，彼此間確有共同謀議販賣第二級毒品甲基安非
    他命、進而分擔實施販賣毒品構成要件行為一節，至為明灼
    。
(四)綜上所述，被告及其辯護人上開所辯，均不足採信，本案事
    證明確，被告丁○○就上開販賣第二級毒品犯行有犯意之聯
    絡及行為之分擔，洵堪認定，應依法論科。
丙、查被告2 人行為後，刑法於94年2 月2 日經總統令修正公布
    ，於95年7 月1 日施行，而比較新舊法時應就罪刑有關之共
    犯、未遂犯、想像競合犯、牽連犯、連續犯、結合犯，以及
    累犯加重、自首減輕暨其他法定加減原因（如身分加減）與
    加減例等一切情形，綜其全部罪刑之結果而為比較（最高法
    院95年5 月23日刑事庭第8 次會議決議參照）。經查：
(一)刑法第28條共犯修正施行前規定「2 人以上共同實施犯罪之
    行為者，皆為正犯」，修正施行後規定「2 人以上共同實行
    犯罪之行為者，皆為正犯」，修法後將完全未參與犯罪行為
    之實行之陰謀共同正犯及預備共同正犯刪除。而本件被告2
    人對於販賣毒品行為有犯意聯絡及行為分擔，均已著手於犯
    罪行為，不論依修正前之刑法第28條，或修正後之刑法第28
    條之規定，均構成共同正犯，對被告而言並無有利或不利之
    情形，自不生新舊法比較之問題，應依一般法律適用原則，
    逕依修正後即現行刑法第28條，論以共同正犯。
(二)被告2 人行為後毒品危害防制條例第4 條第2 項雖未修正，
    惟併科罰金部分，依修正前刑法第33條第5 款規定「主刑之
    種類如下：五、罰金：1 元以上」，該罪之罰金刑最低為得
    併科新臺幣3 元，最高則得併科新臺幣7,000, 000元。而依
    修正後刑法第33條第5 款修正為「主刑之種類如下：五、罰
    金：新臺幣1,000 元以上，以百元計算之」之規定，該罪罰
    金刑得併科罰金之最低限，均已提高為新臺幣1,000 元以上
    ，比較新舊法，應以被告行為時之刑法第33條之規定，計算
    併科罰金之最低額較有利於被告。
(三)又新刑法第47條雖將舊刑法修正限於為受徒刑之執行完畢，
    或一部之執行而赦免後，5 年以內故意再犯有期徒刑以上之
    罪者，始成立累犯，但審酌此次新舊法之規定，對於故意犯
    者，亦無所謂有利或不利之問題，應逕行適用裁判時之刑法
    第47條規定，併此敘明。
丁、核被告乙○○、丁○○所為，均係犯毒品危害防制條例第4
    條第2 項之販賣第二級毒品罪。渠等持有第二級毒品甲基安
    非他命之低度行為，為販賣之高度行為所吸收，不另論罪。
    被告乙○○、丁○○就上開犯行具有犯意聯絡及行為分擔，
    均應論以共同正犯。被告乙○○前於89年間因違反毒品危害
    防制條例案件，經本院以89年度易字第4818號判決判處有期
    徒刑6 月，於91年1 1 月3 日執行完畢等情，有臺灣高等法
    院被告前案紀錄表可稽，其於有期徒刑執行完畢後5 年內，
    故意再犯本案有期徒刑以上之罪，應依刑法第47條第1 項之
    規定，論以累犯，除法定本刑無期徒刑不得加重外，其餘部
    分並加重其刑。
戊、爰審酌被告2 人均正值青壯之年，不思努力進取，明知毒品
    對於人體有莫大戕害，竟漠視毒品之危害性，而販賣第二級
    毒品甲基安非他命圖利，嚴重危害國民身心健康及社會風氣
    ，且被告2 人犯罪後猶不知悔悟，一再飾詞狡辯，欲圖卸責
    ，本不宜寬貸，惟念渠等販賣對象僅為1 人，危害層面尚非
    廣泛，犯罪之動機、手段、販賣毒品之次數僅1 次、數量微
    少、又無證據足資證明被告2 人因此獲有暴利，復衡被告乙○○有上開前科紀錄，素行非佳，竟不思戒惕再犯本案等一
    切情狀，分別量處如主文所示之刑，以資懲儆。未扣案之行
    動電話1 支，係被告乙○○所有，供對外聯絡販賣甲基安非
    他命所用之物，業據其供承在卷（見偵卷第54頁），如全部
    或一部不能沒收時，因係金錢以外之財物，應追徵其價額。
    搭配上開行動電話使用之0000000000號SIM 卡1 枚，依承租
    門號定型化契約約定，所有權歸屬電信公司所有，尚不得依
    毒品危害防制條例第19條第1 項規定宣告沒收（最高法院92
    年度臺上字第6836號判決意旨參考）。另被告乙○○於案發
    時向丙○○所收取之對價2,000 元，為其販賣第二級毒品甲
    基安非他命之所得，雖未扣案，然不能證明業已滅失，應依
    同條例第19條第1 項規定沒收之，如全部或一部不能沒收時
    ，以其財產抵償之。
據上論斷，應依刑事訴訟法第299 條第1 項前段，毒品危害防制
條例第4 條第2 項、第18條第1 項前段、第19條第1 項，刑法第
11條、第2 條第1 項、第28條、第47條第1 項，判決如主文。
本案經檢察官甲○○到庭執行職務。
中　　華　　民　　國　　96　　年　　3 　　月　　8 　　日
                  刑事第三庭  審判長法　官  田平安
                                    法  官  施添寶
                                    法  官  錢衍蓁
如不服本判決，應於判決送達後10日內，向本院提出上訴狀。
以上正本證明與原本無異。
中　　華　　民　　國　　96　　年　　3 　　月　　8 　　日
　　　　　　　　　　　　　　　　　　書記官  秦富潔
附錄本件論罪科刑法條：
毒品危害防制條例第4 條
製造、運輸、販賣第一級毒品者，處死刑或無期徒刑；處無期徒
刑者，得併科新臺幣1 千萬元以下罰金。
製造、運輸、販賣第二級毒品者，處無期徒刑或7 年以上有期徒
刑，得併科新臺幣7 百萬元以下罰金。
製造、運輸、販賣第三級毒品者，處5 年以上有期徒刑，得併科
新臺幣5 百萬元以下罰金。
製造、運輸、販賣第四級毒品者，處3 年以上10年以下有期徒刑
，得併科新臺幣3 百萬元以下罰金。
製造、運輸、販賣專供製造或施用毒品之器具者，處1 年以上7
年以下有期徒刑，得併科新臺幣1 百萬元以下罰金。
前5 項之未遂犯罰之。
